臺灣臺中地方法院刑事判決　　　　　　 100年度易字第1755號
公　訴　人　臺灣臺中地方法院檢察署檢察官
被　　　告　林翰昇
上列被告因違反毒品危害防制條例案件，經檢察官提起公訴(100
年度毒偵字第1413號)，被告於準備程序中就被訴事實為有罪之
陳述，經告以簡式審判之旨，並聽取意見，經本院合議庭裁定由
受命法官獨任行簡式審判程序後，檢察官聲請改依協商程序而為
判決，本院判決如下：
    主    文
林翰昇施用第二級毒品，累犯，處有期徒刑陸月，如易科罰金，
以新臺幣壹仟元折算壹日。
    犯罪事實及理由
一、犯罪事實：
    林翰昇前因施用毒品案件，經本院裁定送觀察、勒戒後，認
    無繼續施用毒品之傾向，於民國92年2月14日執行完畢釋放
    ，並由臺灣臺中地方法院檢察署檢察官以92年度毒偵字第42
    6號為不起訴處分確定。又因施用毒品案件，經本院以95年
    訴字第268號判決，分別判處有期徒刑9月(施用第一級毒品
    部分)、3月(施用第二級毒品部分)，應執行有期徒刑10月確
    定。另因竊盜案件，經臺灣彰化地方法院以95年度易字第48
    7號判決，判處有期徒刑8月確定。上開2案件，經臺灣彰化
    地方法院以95年度聲字第1733號裁定，定應執行有期徒刑1
    年5月確定。嗣於96年5月16日因縮短刑期假釋出監，所餘刑
    期交付保護管束，於96年8月2日保護管束期滿，未經撤銷假
    釋，其未執行之刑，視為已執行完畢。復因施用毒品案件，
    經本院以96年度易字第5183號判決，判處有期徒刑5月確定
    ，於97年12月9日縮刑期滿執行完畢。另因施用毒品案件，
    經本院以97年度訴字第3547號判決，判處有期徒刑8月，嗣
    經上訴，由臺灣高等法院臺中分院以97年度上訴字第3067號
    判決上訴駁回確定，於98年11月10日縮刑期滿執行完畢。再
    因施用毒品案件，經本院以98年度訴第3246號判決，判處有
    期徒刑6月確定，於99年9月18日縮刑期滿執行完畢。其猶不
    知悔改，另基於施用第二級毒品甲基安非他命(下稱甲基安
    非他命)之犯意，於100年3月6日晚間某時許，在臺中市○區
    ○○○路某KTV店內，以將甲基安非他命摻入香煙內，點燃
    吸食之方式，施用甲基安非他命1次。嗣於100年3月7日上午
    8 時許，為警持本院核發之搜索票至其在臺中市○○區○○
    路164號3弄85號住處，執行搜索，並經警持臺灣臺中地方法
    院檢察署檢察官核發之鑑定許可書，採集其尿液鑑定，結果
    呈甲基安非他命陽性反應，而悉上情。
二、認定犯罪事實所憑之證據名稱：
(一)被告林翰昇於本院審理之自白。
(二)臺中市政府警察局清水分局委託鑑驗尿液代號與真實姓名對
    照表、詮昕科技股份有限公司濫用藥物尿液檢驗報告(報告
    編號00000000、報告日期100年3月18日)。
三、本件經檢察官與被告於審判外達成協商之合意，且被告已認
    罪，其合意內容為：被告願受科刑範圍為，處有期徒刑6月
    ，如易科罰金，以新臺幣1000元折算1日。經查，上開協商
    合意並無刑事訴訟法第455條之4第1項所列情形之一，檢察
    官聲請改依協商程序而為判決，本院爰不經言詞辯論，於協
    商合意範圍內為協商判決，合予敘明。
四、附記事項:
    被告前因施用毒品案件，經本院以95年訴字第268號判決，
    分別判處有期徒刑9月(施用第一級毒品部分)、3月(施用第
    二級毒品部分)，應執行有期徒刑10月確定。另因竊盜案件
    ，經臺灣彰化地方法院以95 年度易字第487號判決，判處有
    期徒刑8月確定。上開2案件，經臺灣彰化地方法院以95年度
    聲字第1733號裁定，定應執行有期徒刑1年5月確定。嗣於96
    年5月16日因縮短刑期假釋出監，所餘刑期交付保護管束，
    於96年8月2日保護管束期滿，未經撤銷假釋，其未執行之刑
    ，視為已執行完畢。復因施用毒品案件，經本院以96年度易
    字第5183號判決，判處有期徒刑5月確定，於97年12月9日縮
    刑期滿執行完畢。另因施用毒品案件，經本院以97年度訴字
    第3547號判決，判處有期徒刑8月，嗣經上訴，由臺灣高等
    法院臺中分院以97年度上訴字第3067號判決上訴駁回確定，
    於98年11月10日縮刑期滿執行完畢。再因施用毒品案件，經
    本院以98年度訴第3246號判決，判處有期徒刑6月確定，於
    99年9月18日縮刑期滿執行完畢等情，有臺灣高等法院被告
    前案紀錄表1份在卷可參。其於有期徒刑執行完畢後5年內，
    故意再犯本件有期徒刑以上之罪，為累犯，應依刑法第47條
    第1項規定，加重其刑。
五、應適用之法條：刑事訴訟法第273條之1第1項、第455條之4
    第2項、第455條之8，毒品危害防制條例第10條第2項，刑法
    第11條前段、第41條第1項前段、第47條第1項，判決如主文
    。
六、本協商判決原則上不得上訴。但有刑事訴訟法第455條之4第
    1項第1款:於本訊問程序終結前，被告撤銷協商合意或檢察
    官撤回協商聲請者；第2款「被告協商之意思非出於自由意
    志者」；第4款「被告所犯之罪非第455條之2第1項所定得以
    協商判決者」；第6款「被告有其他較重之裁判上一罪之犯
    罪事實者」；第7款「法院認應諭知免刑或免訴、不受理者
    」情形之一，或協商判決違反同條第2項:法院應於協商合意
    範圍內為判決，法院為協商判決所科之刑，以宣告緩刑或2
    年以下有期徒刑、拘役或罰金為限等規定者（以上均簡稱但
    書情形）外，不在此限（即有但書情形，依法仍得上訴）。
七、本件如有上述但書得上訴之情形，且不服本判決時，得自收
    受判決送達之日起10日內，向本院提出上訴狀（須附繕本）
    ，上訴於第二審法院。
中    華    民    國   100    年    7     月    4     日
                  刑事第五庭  法  官  林慧欣
以上正本證明與原本無異。
                              書記官  鄭淑英
中    華    民    國   100    年    7     月    4     日
附錄論罪科刑法條
毒品危害防制條例第十條
施用第一級毒品者，處六月以上五年以下有期徒刑。
施用第二級毒品者，處三年以下有期徒刑。